---
title: "Xgboost_Survival"
author: "Arya_Wira_Syahdwinata"
date: "`r Sys.Date()`"
output: word_document
---

## 1. Muat library dan baca data

```{r setup, include=FALSE}
knitr::opts_chunk$set(echo = TRUE)
library(tidyverse)
library(readxl)
library(survival)
library(survminer)
library(xgboost)
library(caret)
library(survivalROC)
library(dplyr)
library(riskRegression)
library(purrr)
library(ggplot2)
set.seed(123)

# Baca data
data <- read_excel("Final.xlsx")
str(data)

# Ubah semua variabel 0/1 menjadi faktor, kecuali PE
binary_vars <- sapply(data, function(x) all(x %in% c(0, 1))) & names(data) != "PE"
data[, binary_vars] <- lapply(data[, binary_vars], factor, levels = c(0, 1))

# Memeriksa hasil perubahan tipe data
str(data)
```

## 2. Simulasi penambahan data tersensor secara berkala dengan 100x run per model
```{r}
set.seed(123)

# Jumlah data PE tetap
n_PE <- sum(data$PE == 1)

# Daftar presentase penyensoran non-PE
presentase_list <- seq(0, 90, by = 5)

# Simpan hasil untuk tiap loop
results <- list()

for (loop_index in seq_along(presentase_list)) {
  p <- presentase_list[loop_index]
  
  total <- ceiling((100 / (100 - p)) * n_PE)
  n_non_PE <- total - n_PE
  
  loop_cindices_xgb <- c()
  loop_cindices_cox <- c()
  logliks_xgb <- c()
  logliks_cox <- c()
  
  for (i in 1:100) {
    sampled_non_PE <- data %>%
      filter(PE == 0) %>%
      sample_n(n_non_PE)
    
    loop_data_combined <- bind_rows(
      data %>% filter(PE == 1),
      sampled_non_PE
    )
    
    # Cox PH model
    cox_model_loop <- coxph(Surv(Weeks_GA_Delivery, PE) ~ ., data = loop_data_combined)
    cox_risk_score_loop <- predict(cox_model_loop)
    cindex_cox <- concordance(
      coxph(Surv(loop_data_combined$Weeks_GA_Delivery, loop_data_combined$PE) ~ cox_risk_score_loop)
    )$concordance
    loop_cindices_cox <- c(loop_cindices_cox, cindex_cox)
    
    # Simpan log-likelihood Cox
    loglik_cox <- as.numeric(logLik(cox_model_loop))
    logliks_cox <- c(logliks_cox, loglik_cox)
    
    # XGBoost-Cox model
    x_all_loop <- model.matrix(~ . -1, data = loop_data_combined %>% select(-Weeks_GA_Delivery, -PE))
    y_all_loop <- loop_data_combined %>%
      mutate(label = ifelse(PE == 1, Weeks_GA_Delivery, -Weeks_GA_Delivery)) %>%
      pull(label)
    
    dtrain_loop <- xgb.DMatrix(data = x_all_loop, label = y_all_loop)
    
    params <- list(
      objective = "survival:cox",
      max_depth = 3,            # Lebih rendah dari 7, cegah overfitting
      eta = 0.03,               # Lambat tapi tidak separah 0.01
      min_child_weight = 5,     # Cegah split jika datanya sedikit
      gamma = 1.5,              # Hambat split kecuali gain cukup besar
      lambda = 2,               # L2 regularization sedang
      alpha = 1,                # L1 lebih ketat, buat model lebih sparse
      subsample = 0.8,
      colsample_bytree = 0.7
    )

    
    model_xgb_loop <- xgb.train(
      params = params,
      data = dtrain_loop,
      nrounds = 500,
      verbose = 0,
      early_stopping_rounds = 100,
      watchlist = list(train = dtrain_loop),
      eval_metric = "cox-nloglik"
    )
    
    pred_xgb_loop <- predict(model_xgb_loop, dtrain_loop)
    
    # Hitung C-index dari prediksi XGBoost
    cindex_xgb <- concordance(
      coxph(Surv(loop_data_combined$Weeks_GA_Delivery, loop_data_combined$PE) ~ pred_xgb_loop)
    )$concordance
    loop_cindices_xgb <- c(loop_cindices_xgb, cindex_xgb)
    
    # Hitung log-likelihood XGBoost prediksi
    surv_obj <- Surv(loop_data_combined$Weeks_GA_Delivery, loop_data_combined$PE)
    loglik_xgb <- coxph(surv_obj ~ pred_xgb_loop)$loglik[2]
    logliks_xgb <- c(logliks_xgb, loglik_xgb)
  }
  
  results[[loop_index]] <- list(
    loop = loop_index,
    persentase = p,
    mean_cindex_xgb = mean(loop_cindices_xgb),
    mean_cindex_cox = mean(loop_cindices_cox),
    mean_loglik_xgb = mean(logliks_xgb),
    mean_loglik_cox = mean(logliks_cox),
    cindices_xgb = loop_cindices_xgb,
    cindices_cox = loop_cindices_cox,
    logliks_xgb = logliks_xgb,
    logliks_cox = logliks_cox
  )
}

results
```
## 3. Boxplot C index dari simulasi
```{r}
# Ambil semua nilai C-index dari results
boxplot_data <- do.call(rbind, lapply(seq_along(results), function(i) {
  data.frame(
    PercentSensor = results[[i]]$persentase,
    XGBoost_Cindex = results[[i]]$cindices_xgb,
    CoxPH_Cindex = results[[i]]$cindices_cox
  )
}))

# Ubah ke long format
plot_data_long <- boxplot_data %>%
  pivot_longer(
    cols = c(XGBoost_Cindex, CoxPH_Cindex),
    names_to = "Model",
    values_to = "Cindex"
  )

# Ganti nama model agar rapi di legend
plot_data_long$Model <- factor(plot_data_long$Model,
                               levels = c("XGBoost_Cindex", "CoxPH_Cindex"),
                               labels = c("XGB-Cox", "Cox PH"))

# Tentukan batas maksimum sumbu y berdasarkan data
max_cindex <- max(plot_data_long$Cindex, na.rm = TRUE)

# Plot boxplot
ggplot(plot_data_long, aes(x = factor(PercentSensor), y = Cindex, fill = Model)) +
  geom_boxplot(outlier.size = 0.8, width = 0.6, position = position_dodge(width = 0.8)) +
  labs(
    title = "C-index Distribution of 100 Times Model Run",
    x = "Percent Censored Data",
    y = "C-index",
    fill = "Model"
  ) +
  scale_fill_manual(values = c("XGB-Cox" = "#1f77b4", "Cox PH" = "#ff7f0e")) + ylim(0.6, max_cindex) + theme_minimal(base_size = 14)

# Ambil semua nilai Log-Likelihood dari results
loglik_box_data <- do.call(rbind, lapply(seq_along(results), function(i) {
  data.frame(
    PercentSensor = results[[i]]$persentase,
    XGBoost_LogLik = results[[i]]$logliks_xgb,
    CoxPH_LogLik = results[[i]]$logliks_cox
  )
}))

# Ubah ke long format
loglik_plot_long <- loglik_box_data %>%
  pivot_longer(
    cols = c(XGBoost_LogLik, CoxPH_LogLik),
    names_to = "Model",
    values_to = "LogLikelihood"
  )

# Ganti nama model agar rapi di legend
loglik_plot_long$Model <- factor(loglik_plot_long$Model,
                                 levels = c("XGBoost_LogLik", "CoxPH_LogLik"),
                                 labels = c("XGB-Cox", "Cox PH"))

# Plot boxplot
ggplot(loglik_plot_long, aes(x = factor(PercentSensor), y = LogLikelihood, fill = Model)) +
  geom_boxplot(outlier.size = 0.8, width = 0.6, position = position_dodge(width = 0.8)) +
  labs(
    title = "Log-Likelihood Distribution of 100 Times Model Run",
    x = "Percent Censored Data",
    y = "Log-Likelihood",
    fill = "Model"
  ) +
  scale_fill_manual(values = c("XGB-Cox" = "#1f77b4", "Cox PH" = "#ff7f0e")) +
  theme_minimal(base_size = 14)
```
Dipilih 55% penyensoran karena rata-rata log-likelihood pada kedua model memiliki selisih terkecil

## 4. Cox Proportional Hazards Model

```{r}
set.seed(123)

# Menentukan jumlah observasi berdasarkan penyensoran 55%
n_PE <- sum(data$PE == 1)  # 71 PE
n_non_PE <- 87  # Non-PE yang sesuai dengan 55% penyensoran

# Sampling data secara acak dengan proporsi sesuai
sampled_non_PE <- data %>%
  filter(PE == 0) %>%
  sample_n(n_non_PE)

sampled_data <- bind_rows(
  data %>% filter(PE == 1),  # Mengambil semua PE (71)
  sampled_non_PE  # Mengambil sampel non-PE (87)
)

# Membuat model Cox PH
cox_model <- coxph(Surv(Weeks_GA_Delivery, PE) ~ ., data = sampled_data)
summary(cox_model)

# Menghitung C-index
cox_risk_score <- predict(cox_model)
cox_cindex <- concordance(
  coxph(Surv(sampled_data$Weeks_GA_Delivery, sampled_data$PE) ~ cox_risk_score, data = sampled_data)
)$concordance

cox_cindex
```

## 5. Siapkan Matrix dan Label untuk XGBoost

```{r}
x_all <- model.matrix(~ . -1, data = sampled_data %>% select(-Weeks_GA_Delivery, -PE))
y_all <- sampled_data %>% mutate(label = ifelse(PE == 1, Weeks_GA_Delivery, -Weeks_GA_Delivery)) %>% pull(label)
```

## 6. Membuat Random Search Function dengan cross validation

```{r}
random_search_cv <- function(n_iter, param_grid, x_all, y_all, sampled_data, k_folds =10) {
  n <- nrow(x_all)
  fold_ids <- sample(rep(1:k_folds, length.out = n))
  best_model <- NULL

  for (i in 1:n_iter) {
    params <- param_grid[i, ]
    cindices <- c()

    for (k in 1:k_folds) {
      val_idx <- which(fold_ids == k)
      train_idx <- setdiff(1:n, val_idx)

      dtrain_cv <- xgb.DMatrix(data = x_all[train_idx, ], label = y_all[train_idx])
      dval_cv   <- xgb.DMatrix(data = x_all[val_idx, ], label = y_all[val_idx])

      model_cv <- xgb.train(
        params = list(
          objective = "survival:cox",
          eta = params$eta,
          max_depth = as.integer(params$max_depth),
          gamma = params$gamma,
          colsample_bytree = params$colsample_bytree,
          min_child_weight = as.integer(params$min_child_weight),
          subsample = params$subsample,
          lambda = params$lambda,
          alpha = params$alpha
        ),
        data = dtrain_cv,
        nrounds = 1000,
        verbose = 0
      )

      pred <- predict(model_cv, dval_cv)
      cind <- concordance(coxph(Surv(sampled_data$Weeks_GA_Delivery[val_idx], sampled_data$PE[val_idx]) ~ pred))$concordance
      cindices <- c(cindices, cind)
    }

    mean_cindex <- mean(cindices)

    if (is.null(best_model) || mean_cindex > best_model$cindex) {
      best_model <- list(
        params = params,
        cindex = mean_cindex
      )
    }
  }

  return(best_model)
}
```

## 7. Loop untuk Random Search

```{r}
n_iter <- 1000

param_grid <- tibble(
  eta = runif(n_iter, 0.01, 0.3),
  max_depth = sample(3:10, n_iter, replace = TRUE),
  gamma = runif(n_iter, 0, 5),
  colsample_bytree = runif(n_iter, 0.5, 1),
  min_child_weight = sample(1:10, n_iter, replace = TRUE),
  subsample = runif(n_iter, 0.5, 1),
  lambda = runif(n_iter, 0, 5),
  alpha = runif(n_iter, 0, 3)
)

best_model <- random_search_cv(n_iter, param_grid, x_all, y_all, sampled_data)
best_params <- best_model$params
best_cindex <- best_model$cindex
best_params
best_cindex
```

## 8. Bangun Model Terakhir Menggunakan Seluruh Data

```{r}
dtrain <- xgb.DMatrix(data = x_all, label = y_all)

final_model <- xgb.train(
  params = list(
    objective = "survival:cox",
    eta = best_params$eta,
    max_depth = as.integer(best_params$max_depth),
    gamma = best_params$gamma,
    colsample_bytree = best_params$colsample_bytree,
    min_child_weight = as.integer(best_params$min_child_weight),
    subsample = best_params$subsample,
    lambda = best_params$lambda,
    alpha = best_params$alpha
  ),
  data = dtrain,
  nrounds = 1000,
  verbose = 0
)

final_pred <- predict(final_model, dtrain)
final_cindex <- concordance(coxph(Surv(Weeks_GA_Delivery, PE) ~ final_pred, data = sampled_data))$concordance
final_cindex
```

## 9. Cox vs XGB-cox

```{r}
eval_table <- tibble(
  Model = c("Cox PH", "XGB-Cox"),
  C_index = c(cox_cindex, final_cindex)
)
eval_table
```

## 10. Membandingkan Brier Score dari beberapa titik waktu kejadian PE

```{r}
# Fungsi Brier Score
compute_brier <- function(time_point, surv_probs, event_time, event_status, km_censor) {
  n <- length(event_time)
  weights <- rep(NA, n)

  G_hat <- summary(km_censor, times = time_point, extend = TRUE)$surv
  G_i <- summary(km_censor, times = pmin(event_time, time_point), extend = TRUE)$surv

  for (i in 1:n) {
    if (event_time[i] > time_point) {
      weights[i] <- 1 / G_hat
    } else if (event_status[i] == 1 & event_time[i] <= time_point) {
      weights[i] <- 1 / G_i[i]
    } else {
      weights[i] <- 0
    }
  }

  y_i <- as.numeric(event_time <= time_point & event_status == 1)
  mean(weights * (surv_probs - y_i)^2, na.rm = TRUE)
}

# Survival time & status
event_time <- sampled_data$Weeks_GA_Delivery
event_status <- sampled_data$PE

# Kaplan-Meier untuk censoring
km_censor <- survfit(Surv(event_time, 1 - event_status) ~ 1)

# Tentukan time points
time_points <- quantile(event_time[event_status == 1], probs = seq(0.1, 0.9, 0.1), na.rm = TRUE)

# ======= Cox PH Predictions =======
cox_survfit <- survfit(cox_model, newdata = sampled_data)
cox_surv_probs <- sapply(time_points, function(t) {
  summary(cox_survfit, times = t)$surv
})

# ======= XGB-Cox Survival Probs =======
cox_xgb <- coxph(Surv(event_time, event_status) ~ final_pred, data = sampled_data)
baseline_hazard <- basehaz(cox_xgb, centered = FALSE)

get_surv_prob_xgb <- function(pred, time_point, basehaz_df) {
  lambda_0_t <- approx(basehaz_df$time, basehaz_df$hazard, xout = time_point, rule = 2)$y
  exp(-lambda_0_t * exp(pred))
}

xgb_surv_probs <- sapply(time_points, function(t) {
  sapply(final_pred, function(lp) get_surv_prob_xgb(lp, t, baseline_hazard))
})

# ======= Hitung Brier Score =======
cox_brier_scores <- numeric(length(time_points))
xgb_brier_scores <- numeric(length(time_points))

for (i in seq_along(time_points)) {
  cox_brier_scores[i] <- compute_brier(
    time_point = time_points[i],
    surv_probs = cox_surv_probs[, i],
    event_time = event_time,
    event_status = event_status,
    km_censor = km_censor
  )

  xgb_brier_scores[i] <- compute_brier(
    time_point = time_points[i],
    surv_probs = xgb_surv_probs[, i],
    event_time = event_time,
    event_status = event_status,
    km_censor = km_censor
  )
}

# ======= Tabel Hasil =======
brier_result <- tibble(
  Time = round(time_points, 2),
  Brier_CoxPH = round(cox_brier_scores, 4),
  Brier_XGBCox = round(xgb_brier_scores, 4)
)

brier_result
```

## 11. Plot Kaplan-Meier

```{r}
# Buat kuartil berdasarkan prediksi risiko
sampled_data$cox_risk_score <- cox_risk_score
sampled_data$xgb_risk_score <- final_pred

# Buat kelompok kuartil
sampled_data$cox_quartile <- ntile(sampled_data$cox_risk_score, 4)
sampled_data$xgb_quartile <- ntile(sampled_data$xgb_risk_score, 4)

# Kaplan-Meier & Log-rank untuk Cox-PH
fit_km_cox <- survfit(Surv(Weeks_GA_Delivery, PE) ~ cox_quartile, data = sampled_data)

# Log-rank test untuk Cox-PH
logrank_cox <- survdiff(Surv(Weeks_GA_Delivery, PE) ~ cox_quartile, data = sampled_data)

# Kaplan-Meier & Log-rank untuk XGB-Cox
fit_km_xgb <- survfit(Surv(Weeks_GA_Delivery, PE) ~ xgb_quartile, data = sampled_data)

# Log-rank test untuk XGB-Cox
logrank_xgb <- survdiff(Surv(Weeks_GA_Delivery, PE) ~ xgb_quartile, data = sampled_data)

# Plot Kaplan-Meier untuk Cox-PH dan XGB-Cox
ggsurvplot(fit_km_cox, data = sampled_data, pval = TRUE, title = "Kaplan-Meier by Cox Risk Quartile", palette = "Dark2")
ggsurvplot(fit_km_xgb, data = sampled_data, pval = TRUE, title = "Kaplan-Meier by XGB Risk Quartile", palette = "Dark2")

# Menampilkan p-value log-rank untuk kedua model dari hasil survdiff
print(paste("Log-rank p-value for Cox-PH:", round(logrank_cox$pvalue, 4)))
print(paste("Log-rank p-value for XGB-Cox:", round(logrank_xgb$pvalue, 4)))
```

## 12. Plot Pengaruh Kovariat Terhadap Hasil Prediksi dari Setiap Model.

```{r}
# Data dari model Cox
cox_summary <- summary(cox_model)$coefficients

cox_df <- tibble(
  Feature = rownames(cox_summary),
  Coef = cox_summary[, "coef"],
  P_value = cox_summary[, "Pr(>|z|)"]
)
cox_df <- cox_df[!is.na(cox_df$Coef), ]

# Barplot dengan arah pengaruh
ggplot(cox_df, aes(x = reorder(Feature, Coef), y = Coef, fill = Coef > 0)) +
  geom_col() +
  coord_flip() +
  scale_fill_manual(values = c("red", "steelblue"), labels = c("Negative", "Positive")) +
  labs(title = "Cox-PH Coefficient across Features",
       x = "Features",
       y = "Coefficient",
       fill = "Direction") +
  theme_minimal(base_size = 14)

# Importance dari model XGBoost
xgb_importance <- xgb.importance(model = final_model)

xgb_df <- xgb_importance %>%
  select(Feature, Gain)

ggplot(xgb_df, aes(x = reorder(Feature, Gain), y = Gain)) +
  geom_col(fill = "darkgreen") +
  coord_flip() +
  labs(title = "Feature Importance (XGB-Cox)",
       x = "Features",
       y = "Gain") +
  theme_minimal(base_size = 14)
```